臺灣彰化地方法院刑事判決　　　　　　　　　　　　九十二年度訴字第一四三七號
　　公　訴　人　臺灣彰化地方法院檢察署檢察官
　　被　　　告　甲○○
右列被告因違反毒品危害防制條例案件，經檢察官提起公訴（九十二年度毒偵字第二
五九三號、第二七七九號），本院依刑事訴訟法第二百七十三條之一第一項之規定，
裁定改用簡式審判程序判決如左：
    主  文
甲○○連續施用第壹級毒品，累犯，處有期徒刑壹年參月，扣案之海洛因壹包（淨重
零點零陸公克，另有包裝袋壹個）、注射針筒貳支及塑膠鏟管壹支等物品均沒收銷燬
之；又連續施用第貳級毒品，累犯，處有期徒刑柒月，主刑部分，應執行有期徒刑壹
年捌月。
    事  實
一、甲○○前於民國八十七年間，二度因施用毒品案件，經本院裁定送觀察、勒戒後
    ，認無繼續施用毒品之傾向，業經臺灣彰化地方法院檢察署檢察官於八十七年十
    二月十七日，以八十七年度偵字第一一○九一號為不起訴處分確定，及經本院於
    八十八年一月八日，以八十七年度訴緝字第六九號為免刑判決確定。復於八十八
    年間，因連續施用毒品案件，經本院以裁定送觀察、勒戒後，認為有繼續施用毒
    品之傾向，除經本院以裁定送強制戒治外，另由臺灣彰化地方法院檢察署檢察官
    提起公訴，後經本院於八十九年二月十一日，以八十九年度訴字第七七號判決判
    處應執行有期徒刑九月確定，而甲○○於送強制戒治滿三個月後，因戒治成效良
    好，經評定認為無繼續戒治之必要，另經本院以八十九年度毒聲字第二一二八號
    裁定停止戒治，所餘戒治期間付保護管束（保護管束期間至八十九年十二月三日
    期滿），惟甲○○竟於上開停止戒治之保護管束期間內，因連續施用毒品案件，
    經本院於九十年三月二十二日，以八十九年度訴字第一一九八號判決判處應執行
    有期徒刑一年二月確定。後甲○○因前開八十九年度訴字第七七號判決，而於九
    十年九月二十三日入監服刑，至九十一年六月二十二日執行期滿後，並接續執行
    上開八十九年度訴字第一一九八號判決，至九十二年四月一日始因縮短刑期而假
    釋出監，並於九十二年七月十九日保護管束期滿而以執行完畢論。詎甲○○仍不
    改其施用毒品之惡習，復基於施用第一級毒品海洛因之概括犯意，自於九十二年
    十月五日起至九十三年三月三十日晚上二十二時許，在彰化縣彰化市○○里○○
    路○段二八五巷十九號之住處及彰化縣田尾鄉○○村○○路○段一四二巷三十二
    號處等地，以使用針筒注射之方式，連續施用第一級毒品海洛因多次，平均每天
    施用五至六次；其又另基於施用第二級毒品安非他命之概括犯意，於上開施用第
    一級毒品之時間及地點，以用玻璃球加熱之方式（玻璃球已據甲○○丟棄而滅失
    ），連續施用第二級毒品安非他命多次，平均三天施用一次，嗣為警於九十二年
    十月八日上午十一時三十分許，在其友人朱勝瑋位於彰化縣田尾鄉○○村○○路
    ○段一四二巷三十二號之住所處為警查獲，並扣得海洛因一包（淨重○‧○六公
    克，另有包裝袋一個）、注射針筒二支及塑膠鏟管一支等物。後甲○○因本案而
    逃匿，而經本院於九十三年三月二十四日，以九十三年彰院鳴字第一一二號發布
    通緝書，後於九十三年三月三十一日十七時三十分許，在台中市○區○○路二五
    八號前為警查獲，始知上情。
二、案經彰化縣警察局北斗分局報告臺灣彰化地方法院檢察署檢察官偵查起訴。
    理  由
一、訊據被告甲○○對其前揭施用毒品之犯罪事實坦白承認，且其先後二次為警查獲
    時，經採其經採其尿液送驗，驗尿報告結果分別呈嗎啡及甲基安非他命陽性反應
    、鴉片類及安非他命類陽性反應，此分別有彰化縣衛生局煙毒尿液檢驗成績書一
    紙及詮昕科技股份有限公司所出具之濫用藥物尿液檢驗報告二紙附卷可稽，另有
    海洛因一包（淨重○‧○六公克，另有包裝袋一個）、注射針筒二支及塑膠鏟管
    一支等物品扣案可相佐證；而該包扣案之海洛因，經送法務部調查局鑑驗後，確
    認為海洛因無誤，有該局出具之鑑定通知書一紙在卷可參，此外，復有刑案資料
    查註紀錄表、全國施用毒品案件紀錄表及前開判決書各一份附卷可相佐證，足認
    其自白與事實相符而得採信，被告犯行堪予認定，應依法予以論科。
二、按毒品危害防制條例已於九十二年七月九日修正公布，並於九十三年一月九日施
    行，而本件起訴被告犯罪時間雖係於該條例修正施行之前，但其行為係連續到該
    條例修正施行之後，應逕依修正後之毒品危害防制條例論處。故核被告甲○○所
    為，係犯毒品危害防制條例第十條第一項、第二項之施用第一級、第二級毒品罪
    。其於施用毒品前、後持有毒品及專供施用毒品器具之行為，已為其施用毒品犯
    行所吸收，不另論處。又其先後多次施用第一級海洛因及第二級毒品安非他命之
    犯行，均時間緊接、所犯構成要件相同，顯皆係基於概括犯意為之，均應依連續
    犯之規定論以一罪，並各依法加重其刑；公訴人雖僅就被告於九十二年十月八日
    所查獲之犯行予以起訴，惟其前、後未經起訴之之施用毒品犯行，除已經公訴人
    當庭擴張起訴範圍外，其與起訴有罪部分有連續犯之裁判上一罪關係，本院自得
    併予審理。再被告前因施用毒品案件，先後經本院判處應執行有期徒刑九月及應
    執行有期徒刑一年二月確定，並接續執行至九十二年四月一日，始因縮短刑期而
    假釋出監，並於九十二年七月十九日保護管束期滿而以執行完畢論，此有臺灣彰
    化地方法院檢察署被告之刑案資料查註紀錄表在卷可參，其於受有期徒刑之執行
    完畢後，五年以內再犯本件有期徒刑以上之罪，為累犯，所犯二罪均應依法遞加
    重其刑。其所犯二罪間，犯意各別、行為互殊，應分別論罰。爰審酌被告犯罪之
    動機、目的、方法、手段、品行、所生危害，其前因施用毒品，經送戒毒處分及
    判處徒刑，仍未改惡習，及其犯後對其犯行坦白承認，態度良好等一切情狀，分
    別量處如主文所示之刑，並定其應執行之刑，以示懲儆。至扣案之海洛因一包（
    淨重○‧○六公克，另有包裝袋一個）係毒品；另注射針筒二支及塑膠鏟管一支
    等物，係專供被告施用毒品所用之物，業據被告供明在卷，皆應依同條例第十八
    條第一項前段之規定宣告沒收並諭知銷燬；至未扣案之玻璃球（供被告施用第二
    級毒品安非他命所用），業已為被告丟棄而滅失，自無從併予宣告沒收，附此敘
    明。
三、據上論斷，應依刑事訴訟法第二百七十三條之一第一項、第二百九十九條第一項
    前段，毒品危害防制條例第十條第一項、第二項，第十八條第一項前段，刑法第
    十一條前段、第五十六條、第四十七條、第五十一條第五款，判決如主文。
本案經檢察官黃玉琪到庭執行職務。
中      華      民      國    九十三    年      四      月    二十七    日
                                      臺灣彰化地方法院刑事第一庭
                                          法      官  葛  永  輝
右正本證明與原本無異。
如不服本判決，應於判決送達後十日內向本院提出上訴狀( 須附繕本 )。
                                          法院書記官  施  惠  卿
中      華      民      國    九十三    年      四      月    二十八    日
毒品危害防制條例第十條
施用第一級毒品者，處六月以上五年以下有期徒刑。
施用第二級毒品者，處三年以下有期徒刑。
